【裁判字號】    90,訴,1959
【裁判日期】    920901
【裁判案由】    違反槍砲彈藥刀械管制條例等
【裁判全文】
臺灣桃園地方法院刑事判決                          九十年度訴字第一九五九號
    公  訴  人  臺灣桃園地方法院檢察署檢察官
    被      告  丙○○
    選任辯護人  陳鄭權律師
                范坤棠律師
    被      告  戊○○
    選任辯護人  廖珠蓉律師
    被      告  丁○○
    選任辯護人  林榮武律師
    被      告  己○○
    指定辯護人  本院公設辯護人  庚○○
    被      告  乙○○
右列被告等因違反槍砲彈藥刀械管制條例等案件，經檢察官提起公訴（九十一年度偵
字第七九九號），本院判決如左：
    主      文
處有期徒刑，如易科罰金，以佰元折算壹日。
扣案之沒收。
    事      實
一、丙○○夥同丁○○、戊○○、己○○等人共同基於意圖為自己不法所有之犯意聯
    絡，由丙○○先於不詳時地購入呂嘉達（另案提起公訴）所有之中國國際商業銀
    行帳號00000000000號之帳戶及提款卡，次於民國九十年五月三日凌
    晨一時二十分許，戊○○、己○○駕車至桃園縣桃園市○○路二０二巷十五弄二
    十號甲○○住處，由己○○持具殺傷力之西德SIGSAUER廠製P226型制式口徑9mm
    半自動手槍（槍號為U530281，槍枝管制編號為0000000000）朝甲○○住處大門
    開二槍後，再由戊○○駕車接應離去，己○○旋以電話恐嚇甲○○，要求甲○○
    將新台幣（下同）三百萬匯入上開呂嘉達之帳戶內，甲○○心生畏懼，於九十年
    五月三日下午遂依指示先匯款六十萬元至呂嘉達之帳戶。己○○、戊○○即持上
    開呂嘉達之提款卡親自提領，或由丁○○連絡乙○○尋覓提款人選，再由己○○
    、戊○○陪同乙○○及該代為提款之人一同提領。乙○○遂基於幫助他人犯罪之
    犯意，於九十年五月五日、同年五月七日分別委請不詳姓名之成年男子及不知情
    之友人辛○○（另為不起訴處分），在新竹縣竹北地區某銀行提款機及桃園市○○路附近某家銀行之提款機提領甲○○所匯入之款項。己○○等人先後四次共提
    領四十六萬元，所得款項均先交予丁○○後四人再朋分花用。然因甲○○遲未交
    付尾款二百四十萬元，己○○等人接續以電話恫嚇甲○○要求匯款，甲○○向警
    方報案後經凍結上開帳戶交易，丙○○等四人始未能如數取得款項。後經警循線
    逮捕乙○○、辛○○、丁○○等人，始查悉上情。
二、案經桃園縣警察局移請臺灣桃園地方法院檢察署檢察官偵查起訴。
    理      由
一、訊據被告丙○○、丁○○均否認有何恐嚇取財等犯行，被告戊○○坦承當日與己○○一同駕車去甲○○住處附近，己○○下車後聽見二聲槍聲，不久己○○上車
    ，二人即開車回桃園市○○路等情不諱，惟辯稱不知情云云，另質之被告己○○
    坦承上情不諱，被告乙○○坦承於九十年五月五日與己○○等人一同到竹北，然
    辯稱不認識該照片上之提款人，另稱於九十年五月六日受丁○○之託，找友人辛○○提款，但辯稱不知該筆款項之來源云云。經查：被告丙○○、丁○○、戊○○、己○○四人事前謀議擇定被害人甲○○為恐嚇取財之對象，推由被告戊○○
    、己○○二人駕車至甲○○住處，己○○持槍朝甲○○住處大門開二槍，由戊○○駕車接應離去，再以電話恐嚇甲○○，嗣被害人匯款後，再由被告己○○、戊○○或由丁○○連絡乙○○負責尋覓提款之人分次提領等情，業據被告己○○供
    述明確，且經被害人甲○○陳述遭人恐嚇並匯款之情甚明，並有呂嘉達帳戶存提
    明細一紙附卷。另扣案西德製P226型手槍一把及9mm  LUGER彈殼二顆，經送鑑定
    ，手槍係西德SIGSAUER廠製P226型制式口徑9mm半自動手槍（槍枝管制編號為
    0000000000），槍號為U530281，機械性能良好，認具殺傷力，彈殼二顆係由上
    開槍枝所擊發，此有內政部警政署刑事警察局九十年七月十八日刑鑑字第一三０
    三七八號鑑驗通知書一紙附卷可稽。再查，同案被告乙○○供稱：受被告丁○○
    之託，第一次係與「阿強」（經指認即己○○）及另一不知名之人（經指認即戊○○）到竹北，第二次係與「阿強」及辛○○在桃園市提款，丁○○曾告知該筆
    款項係其催收之帳款，因有動手打對方，所以不方便親自領款等語，核與同案被
    告辛○○供稱：五月六日下午乙○○打電話告知有一工作可抽佣金二千元，並邀
    伊晚上到中華路一家電腦公司會合，伊當晚依約前往，並與乙○○及乙○○之朋
    友（經指認即己○○）一同駕車到桃園市○○路某家銀行之提款機前，己○○取
    出一張提款卡要伊下車提款，乙○○跟著下車並站在伊身後，伊提領共十萬元直
    接交給己○○，其後三人在桃園市○○路分手，乙○○給付二千元作為佣金，數
    日後乙○○卻提醒伊這幾天不要亂跑，免得出事等語相符，且與前開被告己○○
    自白提款情節相符，足認被告乙○○對其所為係助人犯罪一事知之甚明，是其所
    辯乃避就之詞，尚不足採。且被告戊○○既駕車接應，又負責提領款項，被告丁○○事前參與謀議，又負責提領款項，均已如前述，其二人辯稱不知情云云，乃
    卸責之詞，不足採信。又被告戊○○、己○○到案後均供稱本案為被告丙○○策
    劃，且由其提供匯款帳戶及提款卡，參以被害人甲○○除認識丙○○外，與被告
    己○○等人素不相識，被告己○○何以能擇定恐嚇對象，並知悉被害人之經濟情
    況、聯絡方式等相關背景資料等情，被告丙○○辯稱不知情云云，亦不足採。綜
    上，被告等犯嫌堪予認定。
二、核被告丙○○、戊○○、丁○○、己○○所為，均係犯刑法第三百四十六條第一
    項恐嚇取財罪、槍砲彈藥刀械管制條例第七條第四項等罪嫌。被告四人間有犯意
    聯絡與行為分擔，請以共同正犯論。被告乙○○基於幫助他人犯罪之犯意，代為
    尋找提款者以期避免遭監視器側錄而暴露被告己○○等人之犯行，對被告己○○
    等人之犯行提供助力，核其所為，係犯刑法第三百四十六條第一項恐嚇取財罪之
    幫助犯。被告丙○○、戊○○、丁○○、己○○所犯刑法恐嚇取財罪及槍砲彈藥
    刀械管制條例第七條第四項等二罪間有方法結果之牽連關係，請依刑法第五十五
    條後段論處。扣案手槍及已擊發之彈頭、彈殼各二顆，請依法宣告沒收。至移送
    意旨認被告等涉犯殺人未遂罪嫌云云，但查被告等開槍射擊被害人住處大門之用
    意在於恐嚇，業據被告己○○陳述明確，渠等主觀上既無殺人犯意，不得遽論以
    該罪，報告意旨認被告等涉犯殺人未遂罪，容有未洽，附此敘明。
據上論斷，應依刑事訴訟法第二百九十九條第一項前段，刑法
第百條、
第四十一條第一項前段、第三十八條第一項第二款，罰金罰鍰提高標準條例第一條前
段、第二條，判決如主文。
本案經檢察官到庭執行職務。
                                      臺灣桃園地方法院刑事第六庭
                                          法  官    游  紅  桃
右正本證明與原本無異。
如不服本判決，應於判決送達後十日內向本院提出上訴狀（應附繕本），上訴於臺灣
高等法院。
                                          書記官    王  元  宏
附論罪科刑依據之法條：
刑法第三百四十六條第一項、槍砲彈藥刀械管制條例第七條第四項
中華民國刑法第三百四十六條第一項
(單純恐嚇罪)
意圖為自己或第三人不法之所有，以恐嚇使人將本人或第三人之物交付者
，處六月以上五年以下有期徒刑，得併科一千元以下罰金。
槍砲彈藥刀械管制條例第七條第四項
未經許可，持有、寄藏或意圖販賣而陳列第一項所列槍砲、彈藥者，處五
年以上有期徒刑，併科新台幣一千萬元以下罰金。


司法院資訊處製作；財團法人民間司法改革基金會備份。
